# 请教陈版，集成电路税收优惠资产负债表日后事项如何处理

提问人：Dylan 安安 时间：2023-07-17 11:31:31
陈版你好，集成电路设计企业可以享受10%的企业所得税税收优惠政策，企业 2022 年末开始准备材料申请， 2023 年 4 月申报进去， 2023 年 7 月复核通过，因此 2022 年可以按照10%的税率缴纳所得税，因此涉及到 1000 万的所得税退税，请问，这部分算是资产负债表日后调整事项吗？

回答人：chenyiwei
由于截至 2022 年末，尚不确定本企业能否享受优惠政策，因此 2023 年内获批，对于 2022 年年报而言属于资产负债表日后非调整事项，故后续收到的退税应冲减 2023 年度的所得税费用，而不能追溯调整 2022 年度报表。